臺灣高等法院高雄分院刑事裁定　　　　　 96年度抗字第265號
抗 告人 即
被　　　告　甲○○
　　　　　　　　　　現羈押於臺灣屏東看守所
上列被告因竊盜案件經裁定羈押（臺灣屏東地方法院96年度易字
第164 號），提起抗告，本院裁定如下：
    主  文
抗告駁回。
    理  由
一、抗告意旨略以：被告因竊盜案件，又已在監服刑11月期滿完
    畢，原審法院無必要接押，且因被告父母離異，又長年在外
    工作，無法照顧年邁80餘歲之祖父，需賴被告打理一切生活
    ，而被告並無逃亡、湮滅、偽造或變造證據或勾串共犯或證
    人之虞，所犯又係5 年以下之罪，應無羈押之必要，況被告
    未經法官訊問，檢察官亦未到場陳述聲請羈押之理由，是本
    件應無羈押之必要，為此提起抗告，請撤銷原裁定，並停止
    羈押云云。
二、按被告經法官訊問後，認為犯刑法第320 條、第321 條之竊
    盜罪，其嫌疑重大，有事實足認為有反覆實施同一犯罪之虞
    ，而有羈押之必要者，得羈押之；羈押被告，偵查中不得逾
    二月，審判中不得逾三月，刑事訴訟法第101 條之1 第1 項
    第5 款、第108 條第1 項定有明文。又按法院為羈押之裁定
    時，其本質上係屬為保全被告使刑事訴訟程序得以順利進行
    ，或為保全證據，或為擔保嗣後刑之執行程序，或為防止被
    告反覆施行同一犯罪，而對被告實施剝奪其人身自由之強制
    處分，法院僅須在外觀上審查被告犯罪嫌疑是否重大，及有
    無賴此保全偵、審程序進行或執行而為此強制處分之必要，
    關於羈押原因之判斷，尚不適用訴訟上之嚴格證明原則，只
    需提出之證據在形式上足以證明被告犯罪嫌疑為已足。
三、經查，本件被告甲○○因竊盜案件，經臺灣屏東地方法院檢
    察署檢察官提起公訴（95年度偵字第5445號、5657號），由
    原審以96年度易字第164 號審理（嗣業於96年8 月9 日判處
    被告有期徒刑2 年4 月，並於刑之執行前，令入勞動處所強
    制工作3 年在案，有原審上開刑事判決書1 份在卷可稽，見
    本院卷第14頁至25頁）。而經原審法官訊問後，依被告於原
    審審理時坦承部分犯行及其他供述內容、證人即各被害人於
    警詢中及原審審理時所為之陳述及卷附贓物領據等證物，多
    數被害人於警員依被告警詢時自白內容而予約談前猶未曾報
    案，甚至尚不知失竊等情，認其犯嫌重大，並依被告甲○○
    甫因犯連續竊盜、施用毒品等案件，經法院判刑確定入監執
    行，有臺灣高等法院被告前案紀錄表在卷可按，素行欠佳，
    本件被告復涉嫌於數十日內，密集實施竊盜犯行達18次之多
    ，依其既有行徑、個人條件、經濟能力及對金錢需求程度之
    關係，認顯有事實足認有反覆實施竊盜同一犯罪之虞，有羈
    押之必要，爰依前開規定，裁定被告自96年8 月6 日，即其
    前案因獲減刑期滿次日起羈押3 月。本院經核上開卷證，認
    被告前揭羈押之原因與必要性依然存在，不能因具保停止羈
    押而使之消滅；且抗告人所提出其餘事由，亦未符合刑事訴
    訟法第114 條所列各款情形。準此，原審依相關卷證資料，
    認被告有羈押原因及必要性，而裁定羈押，核無不合，抗告
    人猶執上開理由，指摘原裁定不當，為無理由，應予駁回。
四、據上論結，應依刑事訴訟法第412 條，裁定如主文。
中　　華　　民　　國　　96　　年　　8 　　月　　28　　日
                  刑事第八庭    審判長法  官  李炫德
                                      法  官  簡志瑩
                                      法  官  陳志銘
以上正本證明與原本無異。
不得抗告。
中　　華　　民　　國　　96　　年　　8 　　月　　29 　日
                                      書記官  盧雅婷
